【裁判字號】    88,訴,679
【裁判日期】    890720
【裁判案由】    違反槍砲彈藥刀械管制條例等
【裁判全文】
臺灣屏東地方法院刑事判決                          八十八年度訴字第六七九號
    公  訴  人  臺灣屏東地方法院檢察署檢察官
    被      告  甲○○
右列被告因違反槍砲彈藥刀械管制條例案件，經檢察官提起公訴（八十七年度偵字第
八二二八號），本院判決如左：
     主  文
甲○○無罪。
     理  由
一、公訴意旨略以：甲○○與乙○○（業經本院判決無罪）於十餘年前，未經申請許
    可，共同至屏東市○○路某玩具店購買具有殺傷力之玩具手槍二支（槍枝管制編
    號：0000000000及0000000000號），並由甲○○攜至屏東縣屏東市○○路住處非
    法持有之，因認甲○○涉有（修正前之）槍砲彈藥刀械管制條例第十條第三項之
    未經許可無故持有槍砲罪之罪嫌。
二、本件公訴人認被告甲○○涉有右揭犯罪，無非係以同案被告乙○○之供述、扣案
    之玩具手槍二把、內政部警政署刑事警察局鑑驗通知書及槍枝殺傷力鑑驗說明各
    一分為其主要之論據。被告甲○○雖經合法傳喚未到庭，惟其於偵查中則堅決否
    認有何違反槍砲彈藥刀械管制條例之犯行，辯稱：伊未與乙○○一起去買玩具手
    槍等語。
三、按犯罪事實應依證據認定之，無證據不得認定其犯罪事實。又不能證明被告犯罪
    者，應諭知無罪之判決，刑事訴訟法第一百五十四條、第三百零一條第一項分別
    定有明文。
四、經查扣案之轉輪手槍一把，係仿美國SMITH & WESSON廠轉輪手槍所製造，槍管及
    轉輪彈倉均為塑膠材質；而扣案之四五手槍一把，則係仿COLT廠半自動手槍所製
    造，槍管亦為塑膠材質，且兩把槍枝均未經改造等情，業據前開鑑驗通知書記載
    明確。惟由該通知書所附之槍枝殺傷力鑑驗說明：「槍枝材質部份如為塑膠，則
    於發射子彈時，因子彈之爆炸高壓，可能造成爆裂」及「雖其彈頭仍可射出，且
    其發射動能，均可達每平方公分二十焦耳以上，均認具殺傷力；惟其爆裂所造成
    之碎片，極易傷及持槍者。基於土造槍彈具不穩定性，本局統案實驗如上，不再
    個案測試」等語可知，本案所扣得之槍枝並未實際依「試射法」加以鑑驗，故該
    槍枝發射子彈時，其發射動能是否確能到達每平方公分二十焦耳以上，已不無可
    疑。況因該扣案槍枝之槍管均為塑膠材質，發射子彈時可能因所產生之爆炸高壓
    而爆裂，傷及持槍者，有如前述，故堪認該手槍並無法發射子彈，而不具殺傷力
    。因此該手槍是否確為被告甲○○與乙○○一同前往購買並加以持有一節，已無
    另行查證之必要。公訴人所舉之證據尚不足以證明被告確涉有違反修正前槍砲彈
    藥刀械管制條例之犯行。此外，復查無其他積極證據足證被告確有公訴人所指之
    犯行，不能證明被告犯罪，依法應諭知無罪之判決。
五、被告甲○○經合法傳喚，無正當理由不到庭，惟本院認係應諭知無罪之案件，爰
    不待其陳述逕行判決。
據上論斷，應依刑事訴訟法第三百零一條第一項、第三百零六條，判決如主文。
本案經檢察官許英輝到庭執行職務。
中      華      民      國      八十九      年    七    月      二十    日
                                      臺灣屏東地方法院刑事第一庭
                                          審判長法  官 潘正屏
                                                法  官 莊鎮遠
                                                法  官 王以齊
右正本證明與原本無異。
對於本判決如有不服應於收受送達後十日內向本院提出上訴書狀上訴於台灣高等法院
高雄分院並按他造當事人之人數附具繕本。
                                                書記官 林天化
中      華      民      國      八十九      年    七    月     二十    日


司法院資訊處製作；財團法人民間司法改革基金會備份。
